最　高　行　政　法　院　裁　定
　　　　　　　　　　　　　94年度裁字第01648號
抗　告　人　亞泰活塞股份有限公司
代　表　人　甲○○
上列抗告人因與相對人經濟部智慧財產局間商標異議事件，抗告
人不服中華民國93年6月3日臺北高等行政法院92年度訴字第2031
號裁定，提起抗告。本院裁定如下︰
　　主  文
抗告駁回。
抗告訴訟費用由抗告人負擔。
　　理  由
一、按撤銷訴訟之提起，應於訴願決定書送達後2個月之不變期
    間內為之，此為行政訴訟法第106條第1項前段所明定。
二、抗告意旨略謂：本案行政訴訟起訴狀係於民國93年1月20日
    即已提出，雖然將送達機關誤為相對人，然抗告人不服訴願
    決定之表示，業經在法定期間內提出，且原審法院並於5月
    19日要求抗告人補新臺幣340元郵資，相對人亦已於92年6月
    16日提出答辯。就整個行政救濟程序既經受理，應可進行審
    理。更何況本案抗告人係於93年1月20日即已向相對人提出
    行政訴訟，雖然應送達機關與原處分機關，同為行政機關體
    系，不得因相對人遲至同年4月28日始發現抗告人送達錯誤
    ，而使抗告人訴訟權益受損，自應視已在法定期間內提起行
    政訴訟；況依訴願法第91條規定意旨，予抗告人補救機會，
    始符公平原則等語，資以論據。
三、經查，原審法院係以89年7月1日修正施行前行政訴訟法第11
    條規定：「人民提起行政訴訟，雖已逾期，但在再訴願決定
    書送達之次日起2個月內，曾向其他機關有不服再訴願決定
    之表示，並於該機關通知到達之次日起1個月內，向行政法
    院起訴者，視同已在法定期間內提起」，現行法業已刪除；
    且參照現行訴願法第91條規定：「對於得提起行政訴訟之訴
    願決定，因訴願決定機關附記錯誤，向非管轄機關提起行政
    訴訟，該機關應於10日內將行政訴訟書狀連同有關資料移送
    管轄行政法院，並即通知原提起行政訴訟之人。有前項規定
    之情形，行政訴訟書狀提出於非管轄機關者，視為自始向有
    管轄權之行政法院提起行政訴訟」，於訴願機關教示錯誤時
    ，始有上開法條意旨之適用等情，認本件訴願決定機關之教
    示並無錯誤，無上開訴願法第91條規定之適用。從而，抗告
    人行政訴訟起訴書雖於92年1月20日送達相對人，惟係向非
    管轄機關提起行政訴訟，尚不生訴訟繫屬之效力，應以相對
    人於92年5月7日將抗告人起訴狀函送原審法院時始生訴訟繫
    屬效力。而抗告人係於91年11月22日收受系爭訴願決定書，
    抗告人營業處所設於高雄縣，扣除在途期間11日，計其提起
    行政訴訟之期間，自91年11月23日起算至92年2月2日，惟該
    日為休假日，92年2月3日至92年2月5日為春節休假日，因此
    應算至92年2月6日屆滿，抗告人遲至同年5月7日始提起行政
    訴訟，已逾2個月法定期間，為不合法為由，予以裁定駁回
    ，核無違誤。抗告意旨猶執前詞，惟其主張事項業經原審裁
    定一一指駁，即本件提起行政訴訟已無舊行政訴訟法第11條
    之適用，且因訴願決定機關之教示並無錯誤，亦無訴願法第
    91條之適用。雖原審法院承辦分案之行政人員曾要求抗告人
    補郵資，及命相對人提出答辯，並不因此使抗告人不合法之
    起訴變更為合法。綜上所述，抗告意旨，無非抗告人主觀法
    律見解，尚難據此認原審裁定違法；本件抗告意旨難認為有
    理由，應予駁回。
據上論結，本件抗告為無理由，爰依行政訴訟法第104條、民事
訴訟法第95條、第78條，裁定如主文。
中    華    民    國    94    年    8    月    25     日
                  第二庭審判長法  官　廖　政　雄
                              法  官　林　清　祥
                              法  官　鍾　耀　光
                              法  官　姜　仁　脩
                              法  官　胡　國　棟
以  上  正  本  證  明  與  原  本  無  異
中    華    民    國    94    年    8    月    29     日
　　　　　　　　　　　　　　　書記官　莊　俊　亨
